【裁判字號】    99,訴,1222
【裁判日期】    990514
【裁判案由】    毒品危害防制條例
【裁判全文】
臺灣板橋地方法院刑事判決              99年度訴字第1222號
公  訴  人  臺灣板橋地方法院檢察署檢察官
被      告  甲○○
上列被告因違反毒品危害防制條例案件，經檢察官提起公訴（99
年度毒偵字第1657號），本院裁定改依簡式審判程式審理，判決
如下：
    主  文
甲○○施用第一級毒品，累犯，處有期徒刑柒月。又施用第二級
毒品，累犯，處有期徒刑伍月，扣案之第二級毒品甲基安非他命
包（共淨重貳柒點捌公克）均沒收銷燬。應執行有期徒刑拾月
，扣案之第二級毒品甲基安非他命包（共淨重貳柒點捌公克）
均沒收銷燬。
    事  實
一、本件犯罪事實及證據，除犯罪事實部分應補充：「被告甲○
    ○係於民國99年2 月9 日上午4 時30分許在臺北縣樹林市○
    ○路468 號金莎汽車旅館209 室內，將海洛因置入香菸後，
    以抽菸之方式施用第一級毒品海洛因一次；另於同年2 月8
    日在其位於桃園縣八德市○○街67巷1 號住處內，以將甲基
    安非他命置入玻璃球吸食器燒烤產生煙霧吸食之方式施用第
    二級毒品甲基安非他命一次。」；證據部分並補充：被告於
    本院所為之自白為證外，餘均引用如附件起訴書之記載。
二、核被告甲○○所為，係犯毒品危害防制條例第10條第1 項、
    第2 項之施用第一、二級毒品罪。其於施用毒品前後之持有
    毒品犯行，應為其高度之施用行為所吸收，不另論罪。查被
    告有如起訴書所載之犯罪科刑執行前科，有臺灣高等法院被
    告前案紀錄表1 份附卷可按，其於受有期徒刑執行完畢後，
    5 年內再故意犯本件有期徒刑以上之罪，均為累犯，均依法
    加重其刑。又被告所犯上開二罪犯意有別，行為互殊，應分
    論併罰。爰審酌被告前因施用毒品案件，曾經訴追處罰，本
    當知所惕勵，對於施用毒品之違法性及可罰性，應有明確而
    強烈之認識，詎其不知悛悔，再為本件施用第一、二級毒品
    之犯行，戕害自己身心健康，造成社會問題，所為殊非可取
    ，兼衡其智識程度、犯罪動機、目的，及犯後坦承犯行，態
    度良好等一切情狀，分別量處如主文所示之刑，並定其應執
    行刑，以資懲儆。扣案之第二級毒品甲基安非他命3 包（共
    淨重27.8公克，起訴書所記載之淨重26.31 公克應係指「純
    質淨重」，附此說明），為被告所有用以施用之毒品，業據
    其供認在卷，爰均依法沒收銷燬之。至扣案之海洛因9 包及
    海洛因殘渣袋4 只等物品，被告否認係其所有，辯稱係同時
    被查獲之其他犯罪嫌疑人所有，本院亦查無證據足以證明上
    開物品與被告本件犯行有何實質關聯性，爰均不宣告沒收或
    沒收銷燬。
三、應適用之法條：刑事訴訟法第273 條之1 第1 項、第299 條
    第1 項前段、第310 條之2 、第454 條第2 項，毒品危害防
    制條例第10條第1 項、第2 項、第18條第1 項前段，刑法第
    11條、第47條第1 項、第51條第5 款。
四、如不服本判決，得自收受送達之日起10日內向本院提出上訴
    狀。
本案經檢察官林常智到庭執行職務。
中    華    民    國    99    年    5     月    14    日
              刑事第二十一庭    法  官  許映鈞
以上正本證明與原本無異。
如不服本判決應於收受送達後10日內向本院提出上訴書狀，並應
敘述具體理由；其未敘述上訴理由者，應於上訴期間屆滿後20日
內向本院補提理由書（均須按他造當事人之人數附繕本）「切勿
逕送上級法院」。
                                書記官  蔡一如
中    華    民    國    99    年    5     月    14    日
附錄本案所犯法條全文
毒品危害防制條例第10條
施用第一級毒品者，處6 月以上5 年以下有期徒刑。
施用第二級毒品者，處3 年以下有期徒刑。

司法院資訊處製作；財團法人民間司法改革基金會備份。
